utilities/dictionaries/ug_CN-China.aff
FLAG num
SFX 2017 Y 1
SFX 2017 ى ۇلغان ى
SFX 18 Y 1
SFX 18 ا ىغا ا
SFX 1605 Y 1
SFX 1605 ش قلىماق ش
SFX 2585 Y 1
SFX 2585 ا دار ا
SFX 3294 Y 1
SFX 3294 ى ۇرغاندەك ى
SFX 2731 Y 1
SFX 2731 ت ىغا ت
SFX 4004 Y 1
SFX 4004 ى ۇندا ى
SFX 4677 Y 1
SFX 4677 ت دار ت
SFX 3130 Y 1
SFX 3130 د ىغا د
SFX 3554 Y 1
SFX 3554 د رو د
SFX 954 Y 1
SFX 954 ا ەت ا
SFX 2369 Y 1
SFX 2369 ك للە ك
SFX 174 Y 1
SFX 174 ا ىقىغا ا
SFX 661 Y 1
SFX 661 ا ۇسى ا
SFX 3920 Y 1
SFX 3920 ت دىدە ت
SFX 4758 Y 1
SFX 4758 ق ىغا ق
SFX 1583 Y 1
SFX 1583 ى ۇپتۇ ى
SFX 4466 Y 1
SFX 4466 ا ىڭلاردا ا
SFX 279 Y 1
SFX 279 ل ىغا ل
SFX 1760 Y 1
SFX 1760 ن ىغا ن
SFX 3599 Y 1
SFX 3599 و ىخان و
SFX 482 Y 1
SFX 482 و ىغا و
SFX 241 Y 1
SFX 241 ڭ ۋېلىپ ڭ
SFX 2986 Y 1
SFX 2986 ا ىمىسۇن ا
SFX 483 Y 1
SFX 483 پ ۋاتقاندا پ
SFX 3753 Y 1
SFX 3753 ن يس ن
SFX 407 Y 1
SFX 407 ا ىسىز ا
SFX 1393 Y 1
SFX 1393 ڭ ۋېتىشنى ڭ
SFX 260 Y 1
SFX 260 ى ەت ى
SFX 1831 Y 1
SFX 1831 ل مىڭ ل
SFX 2611 Y 1
SFX 2611 ق ىقىغا ق
SFX 4699 Y 1
SFX 4699 ى ەتلىرىنىڭ ى
SFX 3133 Y 1
SFX 3133 ش ىسىز ش
SFX 2777 Y 1
SFX 2777 ش لسىلا ش
SFX 1823 Y 1
SFX 1823 ى ۇسى ى
SFX 4986 Y 1
SFX 4986 ى چىلىرىغا ى
SFX 4556 Y 1
SFX 4556 م نكا م
SFX 1504 Y 1
SFX 1504 ر شتۇردى ر
SFX 394 Y 1
SFX 394 ۇ ەي ۇ
SFX 1425 Y 1
SFX 1425 ۈ ەي ۈ
SFX 3447 Y 1
SFX 3447 ل ىسىز ل
SFX 1226 Y 1
SFX 1226 ل مىن ل
SFX 2473 Y 1
SFX 2473 ش قل ش
SFX 2857 Y 1
SFX 2857 و ىسىز و
SFX 1141 Y 1
SFX 1141 ې ەي ې
SFX 3372 Y 1
SFX 3372 ر شكەنىدى ر
SFX 192 Y 1
SFX 192 ڭ ۋاتقاندا ڭ
SFX 305 Y 1
SFX 305 ا ىچى ا
SFX 519 Y 1
SFX 519 پ ۋالدى پ
SFX 881 Y 1
SFX 881 ا ىي ا
SFX 3653 Y 1
SFX 3653 ق لىغا ق
SFX 1407 Y 1
SFX 1407 ك لىغا ك
SFX 4234 Y 1
SFX 4234 ا ىسىنىلا ا
SFX 184 Y 1
SFX 184 م ڭنىڭ م
SFX 570 Y 1
SFX 570 ن ڭنىڭ ن
SFX 1955 Y 1
SFX 1955 ش نىپ ش
SFX 1546 Y 1
SFX 1546 ي ڭنىڭ ي
SFX 1769 Y 1
SFX 1769 ڭ ۋالدۇق ڭ
SFX 1715 Y 1
SFX 1715 ا ىرىغىمۇ ا
SFX 3804 Y 1
SFX 3804 پ ۋېتىشكە پ
SFX 560 Y 1
SFX 560 ا سا ا
SFX 1023 Y 1
SFX 1023 م ڭىزدا م
SFX 2718 Y 1
SFX 2718 س يۋاتىدۇ س
SFX 668 Y 1
SFX 668 ت سا ت
SFX 4769 Y 1
SFX 4769 ا ىسىدىمۇ ا
SFX 3761 Y 1
SFX 3761 ل ىي ل
SFX 244 Y 1
SFX 244 ق نىپ ق
SFX 3839 Y 1
SFX 3839 ك مەس ك
SFX 288 Y 1
SFX 288 ك نىپ ك
SFX 667 Y 1
SFX 667 د سا د
SFX 2887 Y 1
SFX 2887 ا وزا ا
SFX 774 Y 1
SFX 774 م نىپ م
SFX 1555 Y 1
SFX 1555 ر سا ر
SFX 893 Y 1
SFX 893 ز سا ز
SFX 1997 Y 1
SFX 1997 و ىي و
SFX 2522 Y 1
SFX 2522 ا ىزم ا
SFX 1569 Y 1
SFX 1569 ا ىقىڭىزنى ا
SFX 4759 Y 1
SFX 4759 ا ىشىۋاتقانلىقىنى ا
SFX 3 Y 1
SFX 3 ا ىمۇ ا
SFX 9 Y 1
SFX 9 ا ىنى ا
SFX 807 Y 1
SFX 807 پ ۋېتىش پ
SFX 1669 Y 1
SFX 1669 ت ىنى ت
SFX 981 Y 1
SFX 981 ا لىرىغا ا
SFX 2112 Y 1
SFX 2112 ل مىدا ل
SFX 275 Y 1
SFX 275 ڭ ۋالدى ڭ
SFX 4739 Y 1
SFX 4739 د ىمۇ د
SFX 4041 Y 1
SFX 4041 م نتى م
SFX 1668 Y 1
SFX 1668 د ىنى د
SFX 938 Y 1
SFX 938 ق يۋاتىدۇ ق
SFX 1471 Y 1
SFX 1471 ى چىلىرىنى ى
SFX 883 Y 1
SFX 883 ا ىمايدىغان ا
SFX 2403 Y 1
SFX 2403 ك يۋاتىدۇ ك
SFX 3249 Y 1
SFX 3249 ر ىنى ر
SFX 1230 Y 1
SFX 1230 د لىرىغا د
SFX 1725 Y 1
SFX 1725 ش نسە ش
SFX 2228 Y 1
SFX 2228 س ىنى س
SFX 4452 Y 1
SFX 4452 ش ىنى ش
SFX 2800 Y 1
SFX 2800 د شىگە د
SFX 2890 Y 1
SFX 2890 ق نىشنىڭ ق
SFX 3825 Y 1
SFX 3825 ك نىشنىڭ ك
SFX 1456 Y 1
SFX 1456 س لىرىغا س
SFX 3689 Y 1
SFX 3689 ر شىگە ر
SFX 4364 Y 1
SFX 4364 س شىگە س
SFX 996 Y 1
SFX 996 ا ىۋالغان ا
SFX 609 Y 1
SFX 609 پ ڭنىڭ پ
SFX 106 Y 1
SFX 106 ا ىقىنى ا
SFX 1000 Y 1
SFX 1000 ى ۈرگۈچى ى
SFX 4461 Y 1
SFX 4461 ا ىلدا ا
SFX 3579 Y 1
SFX 3579 ق ىنى ق
SFX 3248 Y 1
SFX 3248 ش ىۋالغان ش
SFX 1511 Y 1
SFX 1511 ا دۇق ا
SFX 1155 Y 1
SFX 1155 ڭ ۋېتىشكە ڭ
SFX 2242 Y 1
SFX 2242 و ىزم و
SFX 2984 Y 1
SFX 2984 ك ىنى ك
SFX 176 Y 1
SFX 176 ل ىنى ل
SFX 587 Y 1
SFX 587 ل ىمۇ ل
SFX 4218 Y 1
SFX 4218 م ىمۇ م
SFX 3878 Y 1
SFX 3878 چ ڭنىڭ چ
SFX 970 Y 1
SFX 970 ت دۇق ت
SFX 1667 Y 1
SFX 1667 م ىنى م
SFX 754 Y 1
SFX 754 ن ىنى ن
SFX 1147 Y 1
SFX 1147 ن ىمۇ ن
SFX 1893 Y 1
SFX 1893 ق لىرىغا ق
SFX 4614 Y 1
SFX 4614 ك لك ك
SFX 3995 Y 1
SFX 3995 ڭ ۋىلىپ ڭ
SFX 3336 Y 1
SFX 3336 ك لىرىغا ك
SFX 303 Y 1
SFX 303 و ىنى و
SFX 955 Y 1
SFX 955 و ىمۇ و
SFX 2169 Y 1
SFX 2169 ى ۇرۇلغاندىن ى
SFX 4532 Y 1
SFX 4532 ى ۇرار ى
SFX 3083 Y 1
SFX 3083 ر زلىشىش ر
SFX 698 Y 1
SFX 698 ۇ ەت ۇ
SFX 2778 Y 1
SFX 2778 ر لايمىز ر
SFX 4702 Y 1
SFX 4702 ې ەت ې
SFX 4389 Y 1
SFX 4389 ت رماق ت
SFX 3252 Y 1
SFX 3252 ا ىلەرگە ا
SFX 529 Y 1
SFX 529 ڭ ۋېتىش ڭ
SFX 1623 Y 1
SFX 1623 ق ىقىنى ق
SFX 4752 Y 1
SFX 4752 ل ىقىنى ل
SFX 4126 Y 1
SFX 4126 ش غۇم ش
SFX 4177 Y 1
SFX 4177 ا تۇڭ ا
SFX 3861 Y 1
SFX 3861 ك لمەس ك
SFX 4708 Y 1
SFX 4708 ن يلەرنىڭ ن
SFX 3977 Y 1
SFX 3977 و ىقىنى و
SFX 3290 Y 1
SFX 3290 ا ۇقىدىن ا
SFX 1254 Y 1
SFX 1254 ا ىشىۋاتقان ا
SFX 338 Y 1
SFX 338 ا ىت ا
SFX 1281 Y 1
SFX 1281 ا ىۋاتقان ا
SFX 395 Y 1
SFX 395 ا ىمەن ا
SFX 411 Y 1
SFX 411 ت ىت ت
SFX 4104 Y 1
SFX 4104 ق لايمىز ق
SFX 1221 Y 1
SFX 1221 ا ۇچىنىڭ ا
SFX 3797 Y 1
SFX 3797 س ىت س
SFX 2722 Y 1
SFX 2722 ش ىۋاتقان ش
SFX 1915 Y 1
SFX 1915 ى ەنسىز ى
SFX 1620 Y 1
SFX 1620 ش ىمەن ش
SFX 4590 Y 1
SFX 4590 ر لىنى ر
SFX 4561 Y 1
SFX 4561 ر ندۇرماق ر
SFX 4339 Y 1
SFX 4339 ك گەنلىكى ك
SFX 974 Y 1
SFX 974 ا ىقىمۇ ا
SFX 2260 Y 1
SFX 2260 ش ندۇرماق ش
SFX 3002 Y 1
SFX 3002 پ ۋى پ
SFX 1705 Y 1
SFX 1705 ى پەرەس ى
SFX 4914 Y 1
SFX 4914 ى گەنلىكى ى
SFX 3306 Y 1
SFX 3306 م نچىلىك م
SFX 4896 Y 1
SFX 4896 ر لمايسەن ر
SFX 2867 Y 1
SFX 2867 ل ىت ل
SFX 3428 Y 1
SFX 3428 ل ىمەن ل
SFX 3424 Y 1
SFX 3424 م ىۋاتقان م
SFX 2985 Y 1
SFX 2985 م ىمەن م
SFX 3175 Y 1
SFX 3175 ق لىنى ق
SFX 650 Y 1
SFX 650 و ىت و
SFX 4729 Y 1
SFX 4729 و ىۋاتقان و
SFX 963 Y 1
SFX 963 ك لىنى ك
SFX 3427 Y 1
SFX 3427 و ىمەن و
SFX 3084 Y 1
SFX 3084 ر زلا ر
SFX 4038 Y 1
SFX 4038 م ندۇرماق م
SFX 4921 Y 1
SFX 4921 ش قىدىكى ش
SFX 3971 Y 1
SFX 3971 ا ىمايلا ا
SFX 3954 Y 1
SFX 3954 ك يىنىڭ ك
SFX 1068 Y 1
SFX 1068 ا لىنىش ا
SFX 4610 Y 1
SFX 4610 ق لمايسەن ق
SFX 4102 Y 1
SFX 4102 ر لدىتىش ر
SFX 770 Y 1
SFX 770 ن يىنىڭ ن
SFX 4072 Y 1
SFX 4072 ت لىنىش ت
SFX 351 Y 1
SFX 351 ا ىرىنىمۇ ا
SFX 4437 Y 1
SFX 4437 ن يۈن ن
SFX 4071 Y 1
SFX 4071 د لىنىش د
SFX 1660 Y 1
SFX 1660 ت رلار ت
SFX 1146 Y 1
SFX 1146 م يۇ م
SFX 1049 Y 1
SFX 1049 ن يۇ ن
SFX 4510 Y 1
SFX 4510 ڭ ۋالسىمۇ ڭ
SFX 2034 Y 1
SFX 2034 س لىنىش س
SFX 2619 Y 1
SFX 2619 ر ىرلىق ر
SFX 4070 Y 1
SFX 4070 ش لىنىش ش
SFX 3467 Y 1
SFX 3467 ى ۇلىدىغان ى
SFX 2703 Y 1
SFX 2703 د رلار د
SFX 1026 Y 1
SFX 1026 ى يۇ ى
SFX 3417 Y 1
SFX 3417 ن يەنىڭ ن
SFX 3141 Y 1
SFX 3141 ڭ ۋى ڭ
SFX 3026 Y 1
SFX 3026 ر نغا ر
SFX 1211 Y 1
SFX 1211 ا ىمدىن ا
SFX 4829 Y 1
SFX 4829 ش نغا ش
SFX 438 Y 1
SFX 438 ا لىرىنى ا
SFX 2033 Y 1
SFX 2033 ق لىنىش ق
SFX 1965 Y 1
SFX 1965 ت لىرىنى ت
SFX 1834 Y 1
SFX 1834 ك لىنىش ك
SFX 1878 Y 1
SFX 1878 ى ۇلماق ى
SFX 2089 Y 1
SFX 2089 پ ۋالاتتى پ
SFX 694 Y 1
SFX 694 د لىرىنى د
SFX 1588 Y 1
SFX 1588 ر لىرىنى ر
SFX 3915 Y 1
SFX 3915 ت رمىز ت
SFX 540 Y 1
SFX 540 س لىرىنى س
SFX 1964 Y 1
SFX 1964 ش لىرىنى ش
SFX 3279 Y 1
SFX 3279 ڭ ۋېتەيلى ڭ
SFX 1835 Y 1
SFX 1835 ك لىمۇ ك
SFX 4332 Y 1
SFX 4332 ا لايتتى ا
SFX 741 Y 1
SFX 741 ق نغا ق
SFX 2008 Y 1
SFX 2008 ا ىشماق ا
SFX 3752 Y 1
SFX 3752 ن يىدا ن
SFX 1829 Y 1
SFX 1829 ر نگەن ر
SFX 1163 Y 1
SFX 1163 ل نغا ل
SFX 436 Y 1
SFX 436 م نغا م
SFX 215 Y 1
SFX 215 ش نگەن ش
SFX 4080 Y 1
SFX 4080 ش لىشقا ش
SFX 1595 Y 1
SFX 1595 ك لگە ك
SFX 2370 Y 1
SFX 2370 ر لايتتى ر
SFX 3010 Y 1
SFX 3010 ى ۇرۇلمىغان ى
SFX 4730 Y 1
SFX 4730 ا ىۋاپتۇ ا
SFX 3431 Y 1
SFX 3431 ل ىمدىن ل
SFX 2861 Y 1
SFX 2861 ا ىدىغۇ ا
SFX 3118 Y 1
SFX 3118 م ىمدىن م
SFX 980 Y 1
SFX 980 ق لىرىنى ق
SFX 3360 Y 1
SFX 3360 ش كلەرنى ش
SFX 796 Y 1
SFX 796 ك لىرىنى ك
SFX 3888 Y 1
SFX 3888 ا قىن ا
SFX 3768 Y 1
SFX 3768 و ىمدىن و
SFX 1615 Y 1
SFX 1615 ى چانلىقىنى ى
SFX 4280 Y 1
SFX 4280 ك نگەن ك
SFX 2023 Y 1
SFX 2023 م نگەن م
SFX 4199 Y 1
SFX 4199 ن ينا ن
SFX 3656 Y 1
SFX 3656 ق لىشقا ق
SFX 4207 Y 1
SFX 4207 ا ىيا ا
SFX 2779 Y 1
SFX 2779 ق لايتتى ق
SFX 2281 Y 1
SFX 2281 ش قلىرىغا ش
SFX 2152 Y 1
SFX 2152 ا ىلىدىغان ا
SFX 3435 Y 1
SFX 3435 ا ىگەندە ا
SFX 1870 Y 1
SFX 1870 ا ىرىڭلارنى ا
SFX 2047 Y 1
SFX 2047 ش قلاپ ش
SFX 4920 Y 1
SFX 4920 ق كلەرنى ق
SFX 1949 Y 1
SFX 1949 ا ۇچىغا ا
SFX 959 Y 1
SFX 959 ڭ ۋالاتتى ڭ
SFX 1766 Y 1
SFX 1766 ا ىساڭلار ا
SFX 4099 Y 1
SFX 4099 ك لدە ك
SFX 2188 Y 1
SFX 2188 ا لىرىمۇ ا
SFX 2338 Y 1
SFX 2338 پ ۋالسا پ
SFX 3582 Y 1
SFX 3582 ش ىلىدىغان ش
SFX 2804 Y 1
SFX 2804 ر سىدىكى ر
SFX 4659 Y 1
SFX 4659 ز سىدىكى ز
SFX 2654 Y 1
SFX 2654 ا مىدىم ا
SFX 2057 Y 1
SFX 2057 ى چىڭ ى
SFX 2773 Y 1
SFX 2773 د لىرىمۇ د
SFX 1785 Y 1
SFX 1785 س لىرىمۇ س
SFX 3112 Y 1
SFX 3112 س يتتىم س
SFX 2752 Y 1
SFX 2752 ر ننى ر
SFX 4295 Y 1
SFX 4295 ش مىدىم ش
SFX 4402 Y 1
SFX 4402 ى چىلىقىغا ى
SFX 3581 Y 1
SFX 3581 ا ىلىغان ا
SFX 4740 Y 1
SFX 4740 ا ىلىۋاتقان ا
SFX 4182 Y 1
SFX 4182 ي پتى ي
SFX 3240 Y 1
SFX 3240 ى ەنمەن ى
SFX 4505 Y 1
SFX 4505 ڭ ۋېلىندى ڭ
SFX 4084 Y 1
SFX 4084 ق لىرىمۇ ق
SFX 2772 Y 1
SFX 2772 ك لىرىمۇ ك
SFX 2066 Y 1
SFX 2066 ق يتتىم ق
SFX 2843 Y 1
SFX 2843 ك يتتىم ك
SFX 1800 Y 1
SFX 1800 ى چىن ى
SFX 4849 Y 1
SFX 4849 ك مىدىم ك
SFX 899 Y 1
SFX 899 ن يتتىم ن
SFX 962 Y 1
SFX 962 ق ننى ق
SFX 4663 Y 1
SFX 4663 ر زىلار ر
SFX 2103 Y 1
SFX 2103 ك ننى ك
SFX 163 Y 1
SFX 163 ا ىنىپ ا
SFX 2549 Y 1
SFX 2549 ل مىدىم ل
SFX 758 Y 1
SFX 758 ل ننى ل
SFX 897 Y 1
SFX 897 ا ەپ ا
SFX 307 Y 1
SFX 307 م ننى م
SFX 4647 Y 1
SFX 4647 د غانلار د
SFX 414 Y 1
SFX 414 ا ىلاردا ا
SFX 3643 Y 1
SFX 3643 ل ملاشماق ل
SFX 1926 Y 1
SFX 1926 ا ىۋالماق ا
SFX 1607 Y 1
SFX 1607 ش غانلار ش
SFX 2680 Y 1
SFX 2680 ى گىلا ى
SFX 4376 Y 1
SFX 4376 ت شتۇرۇلۇش ت
SFX 1703 Y 1
SFX 1703 ا تىم ا
SFX 1917 Y 1
SFX 1917 ى ەكتىن ى
SFX 689 Y 1
SFX 689 ا ىچىلىق ا
SFX 2744 Y 1
SFX 2744 ى ۇكى ى
SFX 4835 Y 1
SFX 4835 ق نچى ق
SFX 1612 Y 1
SFX 1612 ر شسا ر
SFX 658 Y 1
SFX 658 ڭ ۋالسا ڭ
SFX 3837 Y 1
SFX 3837 ل نچى ل
SFX 932 Y 1
SFX 932 م نچى م
SFX 2021 Y 1
SFX 2021 ك نلىك ك
SFX 365 Y 1
SFX 365 ر شتۇرۇلۇش ر
SFX 2542 Y 1
SFX 2542 م نلىك م
SFX 2404 Y 1
SFX 2404 س يۋاتقان س
SFX 4548 Y 1
SFX 4548 ل نىسى ل
SFX 267 Y 1
SFX 267 ا ىكىگە ا
SFX 2822 Y 1
SFX 2822 پ چىڭ پ
SFX 2102 Y 1
SFX 2102 م نىسى م
SFX 2092 Y 1
SFX 2092 ى ۈرگەندىن ى
SFX 2583 Y 1
SFX 2583 ت دىڭىز ت
SFX 2661 Y 1
SFX 2661 ك لىمەك ك
SFX 1661 Y 1
SFX 1661 ت ردى ت
SFX 4156 Y 1
SFX 4156 د ردى د
SFX 3215 Y 1
SFX 3215 ر زىدۇ ر
SFX 73 Y 1
SFX 73 ا ىسىنىڭ ا
SFX 3214 Y 1
SFX 3214 ر زىمىز ر
SFX 4451 Y 1
SFX 4451 و ىنىپ و
SFX 3244 Y 1
SFX 3244 ق يۋاتقان ق
SFX 1945 Y 1
SFX 1945 ى ۈرۈشتە ى
SFX 656 Y 1
SFX 656 ى ەپ ى
SFX 2155 Y 1
SFX 2155 ا ىقتىكى ا
SFX 3926 Y 1
SFX 3926 پ چىن پ
SFX 3836 Y 1
SFX 3836 ل ند ل
SFX 2935 Y 1
SFX 2935 ا قىلى ا
SFX 1190 Y 1
SFX 1190 م ند م
SFX 1438 Y 1
SFX 1438 ا ىسىدەك ا
SFX 1813 Y 1
SFX 1813 ا ىشىڭىز ا
SFX 1883 Y 1
SFX 1883 ق نمۇ ق
SFX 3376 Y 1
SFX 3376 ر شتۇرۇشنىڭ ر
SFX 3303 Y 1
SFX 3303 ك نمۇ ك
SFX 1882 Y 1
SFX 1882 ل نمۇ ل
SFX 352 Y 1
SFX 352 م نمۇ م
SFX 3593 Y 1
SFX 3593 ل ىسىنىڭ ل
SFX 2329 Y 1
SFX 2329 و ىسىنىڭ و
SFX 2421 Y 1
SFX 2421 ش ىشىڭىز ش
SFX 372 Y 1
SFX 372 ا ىدۇق ا
SFX 3573 Y 1
SFX 3573 ن يجۇ ن
SFX 4095 Y 1
SFX 4095 ق لمايدىغانلىقىنى ق
SFX 3552 Y 1
SFX 3552 د رىدى د
SFX 12 Y 1
SFX 12 ا ىرى ا
SFX 4494 Y 1
SFX 4494 د ىدۇق د
SFX 4470 Y 1
SFX 4470 ا ىغۇم ا
SFX 3934 Y 1
SFX 3934 ا تاق ا
SFX 1485 Y 1
SFX 1485 ڭ ۋېلىشىغا ڭ
SFX 850 Y 1
SFX 850 ر ىرى ر
SFX 1198 Y 1
SFX 1198 ش قلىرىنى ش
SFX 3166 Y 1
SFX 3166 ك مىگە ك
SFX 2454 Y 1
SFX 2454 ل مىگە ل
SFX 4359 Y 1
SFX 4359 غ قلىرىنى غ
SFX 1824 Y 1
SFX 1824 ا ۇچىنى ا
SFX 755 Y 1
SFX 755 پ ۋېتىدۇ پ
SFX 1463 Y 1
SFX 1463 ڭ گىلا ڭ
SFX 3803 Y 1
SFX 3803 پ ۋېلىشى پ
SFX 3997 Y 1
SFX 3997 ڭ ۋېرىشكە ڭ
SFX 2523 Y 1
SFX 2523 ق ىرى ق
SFX 1568 Y 1
SFX 1568 ا ىكىدە ا
SFX 2424 Y 1
SFX 2424 و ىرى و
SFX 3681 Y 1
SFX 3681 ش قماق ش
SFX 1629 Y 1
SFX 1629 ڭ ۋالىمەن ڭ
SFX 3332 Y 1
SFX 3332 ا لىقىغا ا
SFX 4922 Y 1
SFX 4922 غ قماق غ
SFX 3558 Y 1
SFX 3558 ى چىلىقىنى ى
SFX 2962 Y 1
SFX 2962 ا دۇرۇشۇش ا
SFX 2908 Y 1
SFX 2908 د لىقىغا د
SFX 3203 Y 1
SFX 3203 ا غانىدى ا
SFX 1946 Y 1
SFX 1946 ى ۇلۇش ى
SFX 1502 Y 1
SFX 1502 ا كا ا
SFX 1742 Y 1
SFX 1742 ت كا ت
SFX 2380 Y 1
SFX 2380 د غانىدى د
SFX 453 Y 1
SFX 453 م ڭىزگە م
SFX 1989 Y 1
SFX 1989 ا تۇرۇش ا
SFX 4635 Y 1
SFX 4635 د كا د
SFX 4515 Y 1
SFX 4515 ى ۈرگۈچىلەر ى
SFX 717 Y 1
SFX 717 ا ۇم ا
SFX 765 Y 1
SFX 765 ش غانىدى ش
SFX 2280 Y 1
SFX 2280 س كا س
SFX 334 Y 1
SFX 334 ا لىرى ا
SFX 2647 Y 1
SFX 2647 ل نىدىن ل
SFX 1266 Y 1
SFX 1266 ت لىرى ت
SFX 732 Y 1
SFX 732 م نىدىن م
